【裁判字號】    90,台上,4217
【裁判日期】    900712
【裁判案由】    違反毒品危害防制條例
【裁判全文】
最高法院刑事判決                                九十年度台上字第四二一七號
    上  訴  人  甲○○
右上訴人因違反毒品危害防制條例案件，不服台灣高等法院高雄分院中華民國九十年
四月十八日第二審判決（九十年度上訴字第三九九號，起訴案號：台灣高雄地方法院
檢察署八十九年度毒偵字第六三三五號），提起部分上訴，本院判決如左：
    主  文
上訴駁回。
    理  由
按刑事訴訟法第三百七十七條規定：上訴於第三審法院，非以判決違背法令為理由，
不得為之。是提起第三審上訴，應以原判決違背法令為理由，係屬法定要件。且必須
依據卷內資料為具體之指摘，並足據以辨認原判決已具備違背法令之形式，始屬相當
。本件原判決援用第一審判決書所記載之事實及理由，認定上訴人甲○○前於民國八
十九年二月間因施用毒品案件，經台灣高雄少年法院裁定送觀察、勒戒後，認無繼續
施用毒品之傾向，經同法院於同年月二十九日以八十九年度少調字第二二六號裁定不
付審理確定。嗣於同年七月間，又因施用毒品案件，經台灣高雄地方法院檢察署檢察
官聲請台灣高雄地方法院裁定送觀察、勒戒後，認無繼續施用毒品之傾向，再經同檢
察署檢察官於八十九年八月十四日以八十九年度毒偵字第五二五三號處分不起訴確定
。詎上訴人二犯施用毒品後，竟又基於概括之犯意，自八十九年九月初起，至同年月
十四日止，在高雄縣鳳山市○○路七巷九號住處，連續施用第一級毒品海洛因多次，
嗣於同年月十四日二十一時三十分許被警查獲等情。因而維持第一審論處上訴人連續
施用第一級毒品罪刑之判決，而駁回上訴人在第二審之上訴。已敘明右揭事實，業據
上訴人坦承不諱，並有含海洛因殘渣之夾鏈袋一個扣案可資佐證，而上訴人之尿液經
送高雄市衛生局檢驗結果，亦呈嗎啡陽性反應，有該局八十九年十月十九日八九煙檢
字第二五八四號檢驗成績書一份在卷可稽，其自白與事實相符，足堪採信。又上訴人
曾二犯施用毒品案件，均經送觀察、勒戒後，認無繼續施用毒品之傾向，先後經法院
及檢察官分別裁定不付審理及處分不起訴確定等事實，有前揭不付審理裁定、不起訴
處分書影本各一份，及上訴人之刑案前科紀錄資料附卷可稽。乃上訴人竟三犯本件施
用毒品案件，依毒品危害防制條例第二十條第三項前段之規定，不適用同條第二項之
規定，自應依一般刑事訴訟程序予以論罪科刑。已敘明其所憑之證據及認定之理由。
核其所為之論斷，俱與卷內資料相符，從形式上觀察，原判決並無違背法令或量刑逾
越法定刑度或有顯然失當之情形。上訴意旨並未依據卷內資料具體指摘原判決有何違
背法令之情形，徒謂施用毒品係屬心理疾病，應給予自新機會，從輕量刑云云。顯係
對事實審法院量刑職權之適法行使，任意指摘，自不足據以辨認原判決已具備違背法
令之形式。依上說明，其上訴違背法律上之程式，應予駁回。
據上論結，應依刑事訴訟法第三百九十五條前段，判決如主文。
中      華      民      國     九十     年      七      月     十二     日
                              最高法院刑事第七庭
                                  審判長法官  吳  雄  銘
                                        法官  石  木  欽
                                        法官  郭  毓  洲
                                        法官  吳  三  龍
                                        法官  林  茂  雄
      右正本證明與原本無異
                                              書  記  官
中      華      民      國     九十     年      七      月     十七     日


司法院資訊處製作；財團法人民間司法改革基金會備份。
